【裁判字號】    89,訴,1341
【裁判日期】    900329
【裁判案由】    偽造文書等
【裁判全文】
臺灣桃園地方法院刑事判決                        八十九年度訴字第一三四一號
    公  訴  人  臺灣板橋地方法院檢察署檢察官
    被      告  甲○○
右列被告因偽造文書等案件，經檢察官提起公訴（八十九年度偵字第八五０八號），
本院判決如左：
    主    文
甲○○共同連續行使偽造私文書，足以生損害於他人，處有期徒刑陸月，如易科罰金
以參百元折算壹日。扣案偽造之華信銀行白金信用卡壹張（卡號：00000000
00000000）及花旗銀行信用卡壹張（卡號：00000000000000
00）、「全國電子專賣店宜蘭第三分公司」信用卡簽帳單持卡人存根聯、特約商店
存根聯、銀行存根聯上偽造之「魏清台」署押共參枚，均沒收。
    事    實
一、甲○○於明知成年男子乙○○（另案審理中）以每張新台幣（下同）一萬元代價
    ，向姓名年籍不詳之成年男子購買偽造偽造華信商業銀行股份有限公司（下稱華
    信銀行）卡號為0000000000000000白金信用卡及美商花旗銀行
    股份有限公司（下稱花旗銀行）卡號為0000000000000000之信
    用卡各一張，竟夥同乙○○，二人共同意圖為自己不法之所有，並基於詐欺取財
    之概括犯意聯絡，於八十八年五月二十日，共同在位於宜蘭縣羅東鎮○○路一三
    九號之全國電子興東店，隱瞞其無付款之意思，購買價值三萬七千九百元，普騰
    三十四吋電視機一台，並由乙○○持上開偽造之華信銀行白金信用卡，佯以該張
    信用卡所有人自居，而向該店店員丙○○提出上開經偽造之華信銀行白金信用卡
    ，丙○○於刷卡機操作時未能刷過而未遂，足以生損害於華信銀行；甲○○為圖
    掩飾，使丙○○不起疑心，即對乙○○稱：「可能是前一天刷爆了。」等語，乙○○宜隨之附和。甲○○並自其身上之皮夾，取出上開偽造之花旗銀行信用卡，
    交由乙○○轉交丙○○，向其提出行使上開偽造之花旗銀行信用卡，並佯以該信
    用卡所有人自居，推由乙○○於一式三聯之財團法人聯合信用卡處理中心簽帳單
    上偽造「魏清台」之署押乙枚（因複印結果成為三枚），而偽造完成乙紙屬私文
    書性質之簽帳單，旋並將該紙簽帳單之其中二聯（即特約商店收執聯及財團法人
    聯合信用卡處理中心收執聯）向丙○○提出行使之，而對丙○○施以詐術，使丙○○因此陷於錯誤，而交付前揭普騰電視機一台，足以生損害於前開全國電子興
    東店及花旗銀行。甲○○二人得手後，即雇用計程車搬運，因電視機過大，計程
    車不願載運，甲○○於是返回住處駕駛乙○○所有車牌號碼Ｑ三—九六四一號紅
    色克萊斯勒雙門自用小客車，載運該電視機離去。乙○○則仍在該商店隔壁商店
    欲購物。嗣丙○○發覺乙○○簽名不順而有異狀，向信用卡發卡銀行查詢後，始
    知上情並報警處理，為警當場查獲，並扣得上開偽造之信用卡二張及偽造魏清台
    名義簽帳單之全國電子商戶（即特約商店）存根聯及偽造魏清台名義之財團法人
    聯合信用卡處理中心（即銀行）簽帳單存根聯各一張。
三、案經宜蘭縣警察局羅東分局報告台灣宜蘭地方法院檢察署檢察官呈請台灣高等法
    院檢察署檢察長核轉台灣板橋地方法院檢察署檢察官後再呈請台灣高等法院檢察
    署檢察長核轉臺灣桃園地方法院檢察署檢察官後再呈請台灣高等法院檢察署檢察
    長核轉台灣板橋地方法院檢察署檢察官偵查起訴經台灣板橋地方法院諭知無管轄
    權後移送本院。
    理    由
一、(1)訊據被告甲○○對於右揭犯罪事實於本院審理時供認不諱，核與證人即全國電
    子興東店店員丙○○於警訊、偵查及本院審理時所證情節相符。(2)又為警所查扣
    之二張信用卡，確係經偽造而成乙節，其中偽造華信銀行白金卡於被告刷卡經刷
    卡機顯示未能刷過，另經被告坦承該張信用卡確係偽卡；另扣案花旗銀行信用卡
    經送鑑定結果確係偽造，有花旗銀行桃園分行八十九年十一月六日（八九）消管
    字第三０六四號函。(3)此外，並有全國電子專賣店宜蘭第三分公司簽帳單影本二
    紙及經偽造之華信銀行白金信用卡、花旗銀行信用卡各一張扣案足憑。(4)綜上，
    本件被告事證明確，犯行洵堪認定，應予依法論科。
二、按信用卡本身即屬私文書之一種，且信用卡背面之簽名，有表彰持卡人身分及於
    消費時供核對確認之用，是該背面之簽名為信用卡必備之記載事項，自不得使用
    空白無持卡人簽名之信用卡，是在信用卡背面偽造署押，自屬偽造信用卡；另於
    持信用卡刷卡消費時，在簽帳單上簽署姓名，除表示已收受特約商店所交付之交
    易標的物或消費標的，並確認該筆消費之憑證，具有表示法律上權利義務關係之
    證明，故簽帳單性質上除與收據相同外，並且為信用卡發卡銀行依據此向簽帳人
    收款之憑證，此亦屬私文書，故被告甲○○、乙○○於八十八年五月二十日十三
    時許持偽造信用卡冒用他人名義於消費簽帳單上偽簽他人署押持卡刷用詐取財物
    之行為，核其所為係犯刑法第二百十六條、第二百十條之行使偽造私文書罪、第
    三百三十九條第一項詐欺取財罪；其等於信用卡背面及簽帳單上偽造署押係偽造
    私文書之階段行為，及偽造信用卡、簽帳單私文書後復持以行使，偽造之低度行
    為亦為行使之高度行為所吸收，均不另論罪；又被告甲○○與乙○○之成年男子
    間有犯意聯絡及行為分擔，為共同正犯；再者，被告甲○○先後二次持偽造華信
    銀行白金信用卡、花旗銀行信用卡而行使偽造私文書犯行，時間緊接，方法相同
    ，觸犯又係構成要件相同之罪名，顯係基於概括犯意為之，為連續犯，應以一罪
    論，並依法加重其刑；又被告等同時同地接續持該二張偽卡目的係向全國電子詐
    騙該普騰電視機，應認僅構成一詐欺取財罪。被告甲○○所犯上開連續行使偽造
    私文書、詐欺取財二罪間，有方法結果之牽連關係，應從一重論以連續行使偽造
    私文書罪。爰審酌被告品行因貪一己之私竟持偽造信用卡刷卡消費、嚴重危害經
    濟秩序、犯罪之目的、手段、被告使用之情形暨所生之危害及犯罪坦承犯行態度
    尚佳等及其他一切情狀，量處如主文所示之刑，又查被告行為後，原刑法第四十
    一條易科罰金之規定，業於九十年一月四日經立法院三讀修正通過，嗣於同年月
    十日經總統公布施行在案，依修正後刑法第四十一條第一項前段規定，犯最重本
    刑為「五」年以下有期徒刑以下之刑之罪，而受六月以下有期徒刑或拘役之宣告
    ，因身體、教育、職業、家庭之關係或其他正當理由，執行顯有困難，得以一元
    以上三元以下折算一日，易科罰金，新舊法比較之結果，自以新法之規定較有利
    於被告，按諸刑法第二條第一項前段之規定，自應適用裁判時即修正後刑法第四
    十一條有關易科罰金之規定，諭知易科罰金之折算標準。
三、扣案被告甲○○、乙○○所有之華信銀行白金信用卡（卡號：00000000
    00000000號）、花旗銀行信用卡（卡號：0000000000000
    000號）號偽造信用卡各一張，均為被告二人所有且供犯前罪所用之物，應依
    刑法第三十八條第一項第二款規定宣告沒收之。另被告甲○○、乙○○於「全國
    電子專賣店宜蘭第三分公司」信用卡簽帳單持卡人存根聯、特約商店存根聯、銀
    行存根聯上偽造之「魏清台」署押共三枚（簽帳單含持卡人存根聯、特約商店存
    根聯、發卡銀行存根聯，每次消費偽簽一次，經複寫後有三枚），為偽造之署押
    ，應依刑法第二百十九條規定宣告沒收。
據上論斷，應依刑事訴訟法第二百九十九條第一項前段，刑法第二條第一項前段、第
二十八條、第五十六條、第二百十六條、第二百十條、第三百三十九條第一項、第五
十五條、第三十八條第一項第二款、第二百十九條、修正後刑法第四十一條第一項前
段，罰金罰鍰提高標準條例第一條前段、第二條，判決如主文。
本案經檢察官鄭重文到庭執行職務。
中      華      民      國    九十      年      三      月    二十九    日
                                臺灣桃園地方法院刑事第六庭
                                      法  官   黃永定
右正本證明與原本無異。
如不服本判決，應於判決送達後十日內向本院提出上訴狀( 應附繕本 )，上訴於
臺灣高等法院。
                                       書記官   陳月桂
中        華        民        國    九十    年    三    月    二十九    日
附論罪科刑依據之法條：
刑法第二百十六條
行使第二百十條至第二百十五條之文書者，依偽造、變造文書或登載不實事項或使登
載不實事項之規定處斷。
刑法第二百十條
偽造、變造私文書，足以生損害於公眾或他人者，處五年以下有期徒刑。
刑法第三百三十九條：
意圖為自己或第三人不法之所有，以詐術使人將本人或第三人之物交付者，處五年以
下有期徒刑、拘役或科或併科一千元（已提高十倍為一萬元）以下罰金。
以前項方法得財產上不法之利益或使第三人得之者，亦同。
前二項之未遂犯罰之。


司法院資訊處製作；財團法人民間司法改革基金會備份。
